臺灣新竹地方法院交通事件裁定　　　　 96年度交聲字第226號
移送機關即
原處分機關　交通部公路總局新竹區監理所新竹市監理站
異　議　人
即受處分人　甲○○
上列異議人即受處分人因違反道路交通管理處罰條例案件，對於
交通部公路總局新竹區監理所新竹市監理站民國96年7 月25日竹
監新四字第裁51－E00000000 號違反道路交通管理事件裁決書處
分，聲明異議，本院裁定如下：
    主  文
原處分撤銷。
甲○○不罰。
    理  由
一、異議意旨略以：受處分人即異議人甲○○（下稱異議人甲○
    ○）於民國96年6月17日下午3時24分許駕駛車號LS－6542號
    自用小客車停放在新竹市○○路文化中心演藝廳停車場，被
    依「停車時間、位置、方式、車種不依規定」而拖吊罰款，
    惟查異議人甲○○因鑒於車輛停放新竹市文化中心演藝廳停
    車場停車格內，且前半段停車格為白線，後半段停車格有塗
    黑，標示不清無法認定為無效停車格，警方即予以認定違規
    ，難以令人信服；經去函新竹市警察局說明申訴，但新竹市
    警察局未就「停車格模糊標示不清時如何予以認定」加以答
    覆，仍維持原處分，異議人甲○○深感不服，為此狀請撤銷
    原處分云云。
二、原處分意旨略以：異議人甲○○於96年6月17日下午3時24分
    許駕駛廣竣實業有限公司所有之車號LS－6542號自用小客車
    ，停放在新竹市○○路文化中心演藝廳停車場，為新竹市警
    察局交通隊員警掣開竹市警交字第E00000000 號違反道路交
    通管理事件通知單（下稱舉發通知單），逕行舉發其「停車
    時間、位置、方式、車種不依規定」並執行拖吊，經異議人
    甲○○於96年6 月26日向交通部公路總局新竹區監理所新竹
    市監理站（下稱新竹市監理站）提出陳述，新竹市監理站乃
    於96年6 月28日以竹監新字第0962401571號函請原舉發單位
    即新竹市警察局查證，新竹市警察局遂於96年7 月10日以竹
    市警交字第0960025951號函覆略以：「…說明二、楊君申訴
    之LS－6542號自小客車，於96年6 月17日在本市○○路演藝
    廳停車場，停車位置、車種不依規定（該處為收費停車場）
    ，違規事實明確，本局員警依道路交通管理處罰條例第56條
    第1項第9款製單舉發（竹市警交字第E00000000 號），另依
    新竹市使用民間拖吊車及保管場地管理辦法之作業程序執行
    拖吊，並無不當，請依法裁處，…。」等情，新竹市監理站
    再於96年7 月17日以竹監新字第0963402286號函覆異議人甲
    ○○違規事實屬實，並請依規繳納罰鍰，惟異議人甲○○對
    於上開函覆仍有不服，新竹市監理站遂依據舉發之違規事實
    及違反道路交通管理處罰條例第56條第1項第9款、第85條第
    1 項、違反道路交通管理事件統一裁罰基準及處理細則第41
    條第4項、第43條、第44條及第67條等規定，於96年7月25日
    掣開竹監新四字第裁51－E00000000 號違反道路交通管理事
    件裁決書（下稱裁決書），認異議人甲○○於96年6 月17日
    下午3時24分許，在新竹市○○路（新竹市文化中心演藝廳
    停車場），有「一、停車位置不依規定。二、車輛所有人之
    處罰，應歸責使用人。」之違規行為，裁罰異議人甲○○罰
    鍰新臺幣（下同）6百元整，上開裁決書於同日由異議人甲
    ○○臨櫃簽收完成送達程序，嗣異議人甲○○於96年8月6日
    提起本件聲明異議。
三、按汽車駕駛人停車時，有停車時間、位置、方式、車種不依
    規定之情形者，處汽車駕駛人新臺幣6 百元以上1千2百元以
    下罰鍰，道路交通管理處罰條例第56條第1項第9款訂有明文
    ，次按本條例之處罰，受舉發違反道路交通管理事件之受處
    罰人，認為受舉發之違規行為應歸責他人者，應於舉發違反
    道路交通管理事件通知單應到案日期前，檢附相關證據及應
    歸責人相關證明文件，向處罰機關告知應歸責人，處罰機關
    應即另行通知應歸責人到案依法處理。逾期未依規定辦理者
    ，仍依本條例各該違反條款規定處罰，同條例第85條第1 項
    亦有明定。
四、經查：訊據異議人甲○○堅決否認有何違規行為，其於聲明
    異議狀中辯稱：伊所停放之車輛係在新竹市文化中心演藝廳
    停車停場停車格內，惟該停車格標示不清，其前半段為白線
    ，後半段則有塗黑，致伊無法認定該停車格為無效停車格等
    語（見本院卷第7 頁）。查：
（一）本院依卷附之異議人甲○○所提之現場採證照片及員警所
      呈之現場舉發、事後採證照片暨執行拖吊違規停車（LS－
      6542號自小客車）現場圖等資料綜合比對觀之（見本院卷
      第10、12、16、17、20、25至29頁），可知本件異議人甲
      ○○所駕駛車號LS－6542號自用小客車，於員警舉發當時
      確實係停放在新竹市○○路文化中心演藝廳停車場靠近新
      竹市○○路○ 段道路之停車格位置，且該停車格之白線雖
      經塗銷，然塗銷並不完全，仍有部分之停車格白線清晰可
      見等情，此經比對員警所呈之現場舉發及事後採證照片後
      益徵可證，從而本院認異議人甲○○上述所辯稱因該停車
      格標示不清，其前半段為白線，後半段則有塗黑，致伊無
      法認定該停車格為無效停車格等語應與事實相符，堪可採
      信。
（二）再按標誌、標線、號誌之設置、養護及號誌之運轉，由主
      管機關依其管轄辦理之，又道路與交通狀況有變更時，應
      增設必要之標誌、標線、號誌，並將不必要之標誌、標線
      、號誌同時清除，道路交通標誌標線號誌設置規則第4 條
      第1項、第6條第2 項分別定有明文，又行政行為，應以誠
      實信用之方法為之，並應保護人民正當合理之信賴，行政
      程序法第8 條亦有明文規定，查本件系爭停車格既經主管
      機關規劃為非得以停車之路段，自應依上述規定將原劃有
      停車格線清除，方屬適法，今主管機關既未將該路段汽車
      停車格線完全除去，而存有部分汽車停車格線，則人民信
      賴該汽車停車格線仍存在而為停放車輛之行為，其信賴應
      予保護，從而本件原處分機關之處分即有違誤，應予撤銷
      。
（三）又異議人甲○○於本件舉發通知單應到案日期前，即向新
      竹市監理站表示伊係舉發當時車號LS－6542號自用小客車
      之駕駛人，從而原處分機關依前述規定裁罰車號LS－6542
      號自用小客車之使用人即異議人甲○○，此部分尚屬適法
      ；然異議人甲○○上開所辯既有理由，本院自應將原處分
      撤銷，並諭知異議人甲○○不罰。
五、據上論斷，依道路交通案件處理辦法第20條前段，裁定如主
    文。
中　　華　　民　　國　　96　　年　　12　　月　　26  　日
            臺灣新竹地方法院交通法庭
                              法  官  劉兆菊
以上正本證明與原本無異。
如不服本裁定，應於裁定送達後5日內向本院提出抗告狀。
中　　華　　民　　國　　96　　年　　12　　月　   26 　日
                              書記官　蕭汝芳
